臺灣臺東地方法院刑事判決　　　　　　　　96年度易字第15號
公　訴　人　臺灣臺東地方法院檢察署檢察官
被　　　告　丁○○
　　　　　　丙○○
上列被告等因竊盜等案件，經檢察官提起公訴（95年度偵字第26
85號、第2986號），被告等於本院準備程序進行中就被訴事實為
有罪之陳述，經本院合議庭裁定由受命法官獨任進行簡式審判程
序，判決如下：
    主      文
丁○○攜帶兇器竊盜，處有期徒刑陸月，如易科罰金，以新臺幣
壹仟元折算壹日；又損壞他人之機車，足以生損害於他人，處拘
役參拾日，如易科罰金，以新臺幣壹仟元折算壹日。緩刑參年。
丙○○幫助攜帶兇器竊盜，處有期徒刑肆月，如易科罰金，以新
臺幣壹仟元折算壹日；扣案之扳手壹支沒收之；緩刑貳年，扣案
之扳手壹支沒收之。
    犯罪事實及理由
一、犯罪事實:
(一)丁○○曾與乙○○發生爭吵而對之心生不滿，遂於民國95年
    10月6日凌晨2時許，搭乘丙○○騎乘之機車前往臺東縣臺東
    市○○路393號後，丁○○見乙○○停放於該處之車號M8A－
    560號機車車頭未上鎖，遂下車獨自將乙○○之機車牽往較
    偏僻之臺東市○○路255巷內，而丙○○則騎乘機車尾隨在
    後，丁○○竟自行基於毀損之犯意，在上開巷內以路旁磚塊
    砸毀乙○○機車之前後車燈、儀錶板，並將細沙子灌入機車
    引擎機油口內，以此洩忿，足以生損害於乙○○。丁○○於
    毀損上開物品完畢後，竟又另行基於自己不法所有之犯意，
    欲竊取上開機車之M8A－560號車牌，惟苦無工具可鬆開螺絲
    ，此時丙○○竟基於幫助他人竊盜之故意，將其所有，放置
    於自己騎乘之機車內之客觀上足對人之生命、身體構成威脅
    ，可供兇器使用之扳手1支交予丁○○，丁○○旋即持之鬆
    開車牌螺絲並取下M8A－560號車牌得逞後，便將乙○○之機
    車留置在該巷內，而搭乘丙○○騎乘之機車返回其位在臺東
    市○○路18 0巷32號住處，並將上開竊得之車牌攜回住處放
    置。嗣因乙○○報警處理，始為警循線追獲，並於95年10月
    7 日上午11時許，在上開信義路255巷1號前查獲乙○○之機
    車。丙○○於偵查中復將上開扳手1支交由檢察官扣押在案
    。
(二)案經臺東縣警察局臺東分局報請及告訴人乙○○訴由臺灣臺
    東地方法院檢察署檢察官偵查起訴。
二、理由：
(一)本件被告丁○○、丙○○所犯係死刑、無期徒刑、最輕本刑
    為3年以上有期徒刑以外之罪，其於準備程序中就被訴事實
    為有罪之陳述，經告知簡式審判程序之旨，並聽取公訴人及
    被告之意見後，本院合議庭認為適宜而依刑事訴訟法第273
    條之1第1項規定，裁定由受命法官獨任進行簡式審判程序，
    合先敘明。
(二)據以論罪之證據名稱：
  1.被告丁○○、丙○○於警詢、偵查及本院審理時之自白。
  2.告訴人乙○○於警詢時之指訴。
  3.證人林浩彬於警詢時之證述。
  4.刑案現場測繪圖1張、贓物認領保管單1張、車輛協尋電腦輸
    入單4紙及現場照片5張、車牌照片1張
  5.扳手1支。
(三)論罪與科刑:
  1.按刑法第321條第1項第3款之攜帶兇器竊盜罪，係以行為人
    攜帶兇器為其加重條件，此所謂兇器，其種類並無限制，凡
    客觀上足以對人之生命、身體、安全構成威脅，具有危險性
    之兇器為已足，並不以攜帶之初有行兇之意圖為必要，最高
    法院著有79年臺上字第5253號判例可資參照。查扳手為鐵製
    堅硬之物，客觀上足以對人之生命、身體構成威脅，自屬兇
    器無訛。核被告丁○○所為，係犯刑法第321條第1項第3款
    攜帶兇器加重竊盜罪及刑法第354條毀損器物罪。其所犯上
    開2 罪犯意各別，行為不同，罪名互異，應予分論併罰。被
    告丙○○所為，係犯刑法第30條第1項、第321條第1項第3款
    之幫助攜帶兇器竊盜罪，應依刑法第30條第2項規定，減輕
    其刑。爰審酌被告丁○○因感情糾紛，一時失控，砸毀被害
    人之機車，並利用被告丙○○提供之扳手竊取車牌，被告丙○○亦基於幫助之意思而提供扳手1支供丁○○竊得車牌1面
    ，雖所竊得財物之數量及價值均甚微小，造成之損害尚屬輕
    微，惟毀損被害人機車迄今尚未賠償，及其犯罪之動機、目
    的、手段、智識程度，犯後坦承犯行態度良好等一切情狀，
    分別量處如主文所示之刑，並均諭知易科罰金之折算標準，
    以資懲儆。末查被告2人均未曾因故意犯罪受有期徒刑以上
    刑之宣告，有臺灣高等法院被告前案紀錄表2份附卷可稽，
    經此次偵、審暨科刑教訓後，爾後當知所警惕，信無再犯之
    虞，本院因認對其宣告之刑以暫不執行為適當，爰就被告丁○○部分予以諭知緩刑3年，丙○○部分諭知緩刑2年，以啟
    自新。末按沒收為從刑之一種，依主從不可分之原則，應附
    隨緊接於主刑之下而同時宣告；又共同正犯因相互間利用他
    人人之行為，以遂行其犯意之實現，本於責任共同之原則，
    有關沒收部分，對於共犯間供犯罪所用之物，自均應為沒收
    之諭知。惟幫助犯僅係對於犯罪構成要件以外行為為加工，
    並無共同犯罪之意思，自不適用該責任共同原則，對於正犯
    所有供犯罪所用之物或犯罪所得之物，亦為沒收之諭知 (最
    高法院91年度臺上字第5583號判決意旨參照)。本案扣案之
    扳手1支為被告丙○○所有供犯罪所用之物，應依刑法第38
    條第1項第2款規定，宣告沒收之；惟被告丙○○係幫助犯，
    與正犯丁○○間並無犯意聯絡及行為分擔，參酌上開最高法
    院判決意旨，就幫助犯宣告沒收部分，自不及於正犯，附此
    敘明。
三、應適用之法條：
    依刑事訴訟法第273條之1第1項、第299條第1項前段，刑法
    第321條第1項第3款、第354條、第30條、第41條第1項前段
    、第74條第1項第1款、第38條第1項第2款，刑法施行法第1
    條之1第1項、第2項但書，判決如主文。
本案經檢察官甲○○到庭執行職務。
中　　華　　民　　國　　96　　年　　3 　　月　　22　　日
                  刑事第二庭    法  官  曾宗欽
以上正本證明與原本無異。
如不服本判決，應於判決送達後10日內向本院提出上訴狀（須附
繕本）。
「切勿逕送上級法院」
                                書記官　沈茜庭
中　　華　　民　　國　　96　　年　　3 　　月　　23　　日
附錄本案論罪科刑法條全文：
刑法第321條第1項第3款
犯竊盜罪而有左列情形之一者，處6月以上、5年以下有期徒刑：
三、攜帶兇器而犯之者。
刑法第354條
毀棄、損壞前二條以外之他人之物或致令不堪用，足以生損害於
公眾或他人者，處2年以下有期徒刑、拘役或5百元以下罰金。
